【裁判字號】    97,易,580
【裁判日期】    971229
【裁判案由】    竊盜等
【裁判全文】
臺灣嘉義地方法院刑事判決               97年度易字第580號
公  訴  人  臺灣嘉義地方法院檢察署檢察官
被      告  甲○○
                    （現於臺灣嘉義監獄鹿草分監執行中）
上列被告因竊盜案件，經檢察官提起公訴（九十七年度偵緝字第
三０一號），本院判決如下：
    主  文
甲○○犯踰越安全設備竊盜罪，累犯，處有期徒刑捌月；又犯非
法由自動付款設備取財罪，累犯，處有期徒刑陸月；應執行有期
徒刑壹年。
    犯罪事實
一、甲○○意圖為自己不法之所有，於民國九十七年二月九日上
    午七時，在嘉義縣民雄鄉頂崙村11鄰崙子頂二號其友人乙○
    ○之住處外，由屋外伸手踰越該屋屬安全設備之窗戶，竊取
    乙○○所有之郵局提款卡一張得手，未得乙○○之同意，旋
    即持該提款卡接續於(一)同日上午七時二十四分，在嘉義縣民
    雄鄉○○村○○路六號京城商業銀行民雄分行，以不正方法
    由自動付款設備櫃員機提領新臺幣（下同）二萬元得手。(二)
    同日上午七時三十八分，在嘉義縣民雄鄉○○村○○路○段
    七八號台中商業銀行民雄分行，以不正方法由自動付款設備
    櫃員機接續提領二萬元共三次得手。(三)同日上午七時四十八
    分，在民雄鄉○○村○○路○段八十三號台灣企銀民雄分行
    ，以不正方法由自動付款設備櫃員機接續提領二萬元得手。
二、案經乙○○訴由嘉義縣警察局民雄分局報由臺灣嘉義地方法
    院檢察署檢察官偵查起訴。
    理  由
壹、程序事項
    按被告以外之人於審判外之陳述，雖不符刑事訴訟法第一百
    五十九條之一至之四之規定，而經當事人於審判程序同意作
    為證據，法院審酌該言詞陳述或書面陳述作成時之情況，認
    為適當者，亦得為證據。當事人、代理人或辯護人於法院調
    查證據時，知有第一百五十九條第一項不得為證據之情形，
    而未於言詞辯論終結前聲明異議者，視為有前項之同意，此
    觀刑事訴訟法第一百五十九條之五規定甚明。本件公訴檢察
    官及被告甲○○於本院準備程序及審理時對於證人即被害人
    乙○○於警詢之指陳內容暨其他相關具傳聞性質之證據資料
    等證據能力，均表示無意見，同意作為本案之證據，且迄於
    言詞辯論終結前亦未聲明異議。本院審酌前揭證人之陳述及
    證據資料作成時之情況，核無違法取證或其他瑕疵，認為以
    之作為證據為適當，自得作為證據，合先敘明。
貳、實體事項
一、訊據被告甲○○對於上開犯罪事實坦承不諱，核與證人即被
    害人乙○○之陳證情節亦屬相符，復有被害報告書、郵局金
    融卡盜領次數一覽表、郵政儲金簿影本、自動付款設備（提
    款機）蒐證翻拍擷取畫面十幀、指認犯罪嫌疑人紀錄表等書
    證資料附卷可資佐證，事證明確，被告犯行，洵堪認定。
二、核被告甲○○所為，係犯刑法第三百二十一條第一項第二款
    之踰越安全設備竊盜罪及同法第三百三十九條之二第一項之
    非法由自動付款設備取財罪。被告所犯上開二罪，犯意各別
    、行為互殊，應予分論併罰。另查，被告前因偽造文書案件
    ，經臺灣雲林地方法院以九十六年度六簡字第一二０號判決
    判處有期徒刑三月，並經裁定減刑為有期徒刑一月又十五日
    確定，於九十六年十一月九日執行完畢之事實，有臺灣嘉義
    地方法院檢察署刑案資料查註紀錄表、臺灣高等法院被告前
    案紀錄表各一份在卷可按，其於受有期徒刑之執行完畢後，
    五年以內，故意再犯本件有期徒刑以上之罪，均為累犯，均
    應依刑法第四十七條第一項規定，加重其刑。
三、爰審酌被告之犯罪動機、目的，被告前有妨害兵役、偽造文
    書、竊盜等犯罪前案紀錄、甫於九十六年十一月九日因偽造
    文書案執行完畢（此有臺灣高等法院被告前案紀錄表在卷可
    參），未久即再犯本案之品行、其踰越安全設備竊盜及非法
    利用自動付款設備取財之手段、被害人財物損失之金額、對
    被害人居家安全所生危害、被告自述國中畢業之智識程度、
    在家從事家庭手工業、未婚、自陳家有父母親、大哥、經濟
    狀況不佳之家庭狀況，及其犯罪後坦認犯行之態度等一切情
    狀，就其所犯分別量處如主文所示之刑，並依法定其應執行
    之刑。
據上論斷，應依刑事訴訟法第二百九十九條第一項前段，刑法第
三百二十一條第一項第二款、第三百三十九條之二第一項、第四
十七條第一項、第五十一條第五款，刑法施行法第一條之一第一
項、第二項後段，判決如主文。
本案經檢察官徐鈺婷到庭執行職務。
中    華    民    國    97    年    12    月    29    日
                  刑事第四庭   法  官   許兆慶
以上正本證明與原本無異。
如不服本判決應於收受判決後10日內向本院提出上訴書狀，並應
敘述具體理由；其未敘述上訴理由者，應於上訴期間屆滿後20日
內向本院補提理由書（均須按他造當事人之人數附繕本）「切勿
逕送上級法院」。告訴人或被害人如對於本判決不服者，應具備
理由請求檢察官上訴，其上訴期間之計算係以檢察官收受判決正
本之日期為準。
中    華    民    國    97    年    12    月    29    日
                               書記官   林金福
所犯法條：
刑法第321條第1項第2款（加重竊盜罪）
犯竊盜罪而有左列情形之一者，處6月以上、5年以下有期徒刑：
二、毀越門扇、牆垣或其他安全設備而犯之者。
中華民國刑法第339條之2（非法由自動付款設備取財罪）
意圖為自己或第三人不法之所有，以不正方法由自動付款設備取
得他人之物者，處3年以下有期徒刑、拘役或1萬元以下罰金。


司法院資訊處製作；財團法人民間司法改革基金會備份。
